# 采矿权价值

提问人：cyk81 时间：2014-04-07 14:55:09
A公司从个人B手中具有采矿权的公司 2 亿，公司只有采矿权一项，按照查找其他贴子应该是不构成业务，相当于购买 资产，A在购买时有评估储量实际为 3000 吨，但是为了缓交资源价款，报国土厅的时候只注明了 600 吨， 600 吨储量已经交了 1800 万资源价格，其余2400 吨是没有缴交资源价款的，再扣除房屋及建筑物价值约 5000 万后，有约1.32亿相当于隐性溢价，A公司能否按（ 2 亿-5000万+2400吨应交资源价款）以采矿权的形成计入无形资产，并在开采时按实际开采量按产量进行摊销，这样做是否有准则或文件依据，若此做法不妥，请问1.3亿的隐性溢价该如何处理，谢谢！

回答人：chenyiwei
如果收购价款已经确定，以及对经济可采储量 3000 吨有充分证据予以支持，则可以按你所说的方法处理，即采矿权按1.5亿元计算，产量法的摊销基数为 3000 吨；同时将 2400 吨部分对应的应交资源价款确认为负债。

提问人：cyk81 时间：2014-04-17 10:16:44
多谢陈版！再请教一个问题，按1.5亿及 3000 吨基数计算的摊销金额是否可以税前扣除，如何确认无形资产的计税基础，谢谢！

回答人：chenyiwei
我理解，由于此处法律形式上对 2400 吨部分的未缴纳价款无法取得凭证予以支持，因此税法上较大可能性还是按照可以取得合法凭证的成本除以已在当地国土资源部门备案的储量计算单位摊销额，但年摊销额不超过会计摊销成本